【裁判字號】    89,交易,162
【裁判日期】    890907
【裁判案由】    過失傷害
【裁判全文】
臺灣板橋地方法院刑事判決                        八十九年度交易字第一六二號
    公  訴  人  臺灣板橋地方法院檢察署檢察官
    被      告  乙○○
    選任辯護人  倪子修
右列被告因過失傷害案件，經檢察官提起公訴〔八十八年度偵字第二０三六六號〕，
本院判決如左：
    主  文
乙○○因過失傷害人，處拘役拾日，如易科罰金，以佰元折算壹日。
    事  實
一、乙○○於民國〔下同〕八十七年十二月二十八日凌晨一時二十分許，駕駛牌照號
    碼ＨＱ─五三六０號自用小客車，沿台北縣樹林市○○路○段，由樹林往山佳方
    向行駛，途經中山路二段與八德街設置「閃光黃燈」〔起訴書誤為無號誌〕之交
    岔路口，應注意車輛行駛至「閃光黃燈」之交岔路口，應減速慢行，而依當時情
    形，又無不能注意之情事，竟疏於注意，於通過上開交岔路口時，未減速慢行，
    適同一時、地，甲○○駕駛牌照號碼ＧＱ─二三一八號自小客車，沿台北縣樹林
    市○○街，由西往東方向駛出與中山路二段設置「閃光紅燈」之交岔口路時，未
    暫停讓幹道車先行，即貿然駛出交岔路口，致二車均煞避不及，遂於交岔路口，
    由乙○○所駕駛ＨＱ─五三六０號自小客車之左前車頭直接衝撞甲○○所駕駛Ｇ
    Ｑ─二三一八號自小客車之左側車身，致甲○○受有軀幹含腰背意外挫傷、腫痛
    、瘀青等傷害。乙○○對於未發覺之上開犯罪，向臺北縣警察局樹林分局山佳派
    出所承辦員警自首，嗣併接受裁判。
二、案經被害人甲○○訴由台北縣警察局樹林分局報告臺灣板橋地方法院檢察署檢察
    官偵查起訴。
    理  由
一、訊據被告乙○○，供稱：「我沒有過失」、「我有減速。」〔參見本院八十九年
    八月三十日審判筆錄〕、「我有減速慢行，我是行走幹道。.. 」、「是的〔八
    十七年十二月二十八日凌晨一時二十分許，駕駛牌照號碼ＨＱ─五三六０號自用
    小客車，沿台北縣樹林市○○路○段，由樹林往山佳方向行駛〕」、「我有注意
    〔車前狀況〕，我有減速。」、「我當時車速約四、五十〔公里〕」〔參見本院
    八十九年八月二十一日審判筆錄〕、「我只是當時在十字路口才發生碰撞，我沒
    有減速而已。」〔參見本院八十九年七月二十日審判筆錄〕、「我認為並不是都
    是我的問題，因為當時是晚上，天候昏暗，我也沒有駐葉〔注意〕是否有閃黃燈
    ，我是行駛幹線，我當時應有減速，我記得是在十字路口，我當時有發現橫向有
    車來，我有按喇叭，我看到對方的車時，我不是〔能〕確認是否在網狀區內，或
    在別的地方。」〔參見本院八十九年七月三日訊問筆錄〕、「因為當時天暗，我
    沒有減速慢行。」、「他〔指被害人甲○○〕沒有暫停。」、「當時我也有受傷
    ，我到警局時，沈某〔指被害人甲○○〕尚未出院，所以沒有談，也沒有做筆錄
    ，其實當時我受得〔的〕傷更重。」、「我當時有修車資料，我修拾幾萬。」、
    「我當時沒有提告訴。」〔參見本院八十九年六月一日訊問筆錄〕等。惟查：
    〔一〕右揭事實業據告訴人甲○○指訴歷歷，與被告供稱：「我只是當時在十字
          路口才發生碰撞，我『沒有』『減速』而已。」〔參見本院八十九年七月
          二十日審判筆錄〕、「因為當時天暗，我沒有減速慢行。」〔參見本院八
          十九年六月一日訊問筆錄〕等情，互核相符，並有道路交通事故調查表、
          現場照片伍紙〔附偵卷第九頁、第十頁〕暨被害人甲○○提出載明如事實
          欄所示傷勢之驗傷診斷書壹紙〔附偵卷第十一頁〕等足資佐證。
    〔二〕按「閃光黃燈表示『警告』，車輛應『減速』接近，注意安全，小心通過
          。」，道路交通標誌標線號誌設置規則第二百十一條第一項第一款定有明
          文。被告於右開時、地駕車沿台北縣樹林市○○路○段，由樹林往山佳方
          向行駛，肇事地點之中山路二段與八德街口設置「閃光黃燈」〔起訴書誤
          為無號誌〕，「當時是閃光黃燈」，為被告是認〔參見偵卷第三頁反面〕
          ，被告自有前開注意義務。查被告於警訊時供稱：「... 我駕駛ＨＱ─五
          三六０號紅色自小客車，我自樹林往山佳方向行駛，突然甲○○駕駛該Ｇ
          Ｑ─二三一八號紅色自小客車從備前街衝出來，我發現後踩煞車『不及』
          而撞到他〔甲○○〕的車子駕駛座位置，.. 」〔參見偵卷第三頁反面〕
          ，本院審理時亦直承：「我『沒有』『減速』而已。」〔參見本院八十九
          年七月二十日審判筆錄〕、「... 我沒有減速慢行。」〔參見本院八十九
          年六月一日訊問筆錄〕，並有前揭事證足佐，堪認被告駕車行經右開設置
          「閃光黃燈」之交岔路口，未減速慢行，復無不能注意之情形，自有過失
          ，臺灣省臺北縣區車輛行車事故鑑定委員會北鑑字第八九００八號鑑定意
          見書，亦明認「乙方〔指被告〕行經閃光黃燈交岔路口未減速漫行。」，
          而為相同之認定，此有上開鑑定意見書足參〔附偵卷第三九頁〕，被告間
          或以「我有減速」等語置辯，未便遽信。被害人甲○○所受事實欄所示傷
          害，與被告之上開過失，有相當因果關係，雖被害人甲○○「行經閃光紅
          燈交岔路口未暫停讓幹道車先行。」，亦為臺灣省臺北縣區車輛行車事故
          鑑定委員會北鑑字第八九００八號鑑定意見書明認，與有過失，惟不影響
          事實欄所示被告過失事實之認定。
    〔三〕關於辯護人以「我的當事人有請他的朋友報案，符合自首要件」為辯〔參
          見本院八十九年八月三十日審判筆錄〕一節，質諸被告「何人報案？」，
          被告答稱：「我沒有報案，是『我請我的朋友報案的。』，質以「何人打
          電話〔報案〕？」，被告答稱：「我們這邊的人打電話〔報案的〕」〔參
          見同上筆錄〕，於警訊時亦供明「當時我朋友立即打電話報案，一會兒警
          方就前來處理。」〔參見偵卷第三頁反面〕，凡此，與道路交通事故調查
          表載「報案人」為「肇事駕駛人」〔參見偵卷第九頁正面〕相符，堪認道
          路交通事故調查表載「報案人」「肇事駕駛人」即為被告乙○○，辯護人
          執上情置辯，非屬無據。
    〔四〕本件事證明確，被告之右開犯行，堪予認定。
二、核被告因過失致告訴人受有傷害，所為係犯刑法第二百八十四條第一項前段之過
    失傷害罪。其對於未發覺之罪自首，嗣併接受裁判，依法減輕其刑。爰審酌被告
    過失之程度、犯罪所生之危害及犯罪後之態度等一切情狀，處如主文所示之刑，
    並諭知易科罰金之折算標準。
據上論斷，應依刑事訴訟法第二百九十九條第一項前段、刑法第二百八十四條第一項
前段、第六十二條前段、第四十一條，罰金罰鍰提高標準條例第一條前段、第二條，
判決如主文。
本案經檢察官程秀蘭到庭執行職務。
中      華      民      國      八十九      年     九     月     七     日
                                      臺灣板橋地方法院交通法庭
                                          法  官  陳  福  來
右正本證明與原本無異
如不服本判決應於送達後十日內向本院提出上訴狀
                                          書記官  陳  春  銘
中      華      民      國      八十九      年     九     月    十四    日
附錄本案論罪科刑法條全文：
刑法第二百八十四條：
因過失傷害人者，處六月以下有期徒刑、拘役或五百元以下罰金，致重傷者，處一年
以下有期徒刑、拘役或五百元以下罰金。
從事業務之人，因業務上之過失傷害人者，處一年以下有期徒刑、拘役或一千元以下
罰金，致重傷者，處三年以下有期徒刑、拘役或二千元以下罰金。


司法院資訊處製作；財團法人民間司法改革基金會備份。
